臺灣基隆地方法院民事判決　　　　　　　 96年度訴字第167號
原　　　告　乙○○
　　　　　　　　　　　　之3
被　　　告　甲○○○
上列當事人間因原告提起附帶民事訴訟，請求侵權行為損害賠
償事件，經本院刑事庭裁定移送，本院於民國96年5月17日言詞
辯論終結，判決如下：
    主  文
被告應給付原告新臺幣伍萬元，及自民國九十六年三月六日起至
清償日止，按年息百分之五計算之利息。
原告其餘之訴駁回。
訴訟費用由被告負擔四十分之一；餘由原告負擔。
本判決原告勝訴部分得假執行
原告其餘假執行之聲請駁回。
    事實及理由
一、原告主張：被告於民國95年6月13日下午15時30分許，在基
    隆市○○○路133巷5號，公然辱罵原告「妳神經帶很重；這
    個人是一個動物」等含有侮辱意味之語言，使原告名譽受損
    ，因此依據民法第184條規定，訴請被告賠償原告名譽受辱
    受到侵害，所產生之非財產上損害新臺幣（下同）
    2,000,000元及自起訴狀繕本送達翌日起至清償日止按年息
    百分之五計算之利息。
二、被告則承認於上開時間地點以前揭言詞辱罵原告，且被告刑
    事部分，亦經本院刑事庭判決有罪確定，亦經本院依職權調
    閱96年度基簡字第233號偵審卷宗核閱屬實，原告之主張，
    應堪信為真正。
三、按因故意或過失，不法侵害他人之權利者，負損害賠償責任
    ；又不法侵害他人之身體、健康、名譽、自由、信用、隱私
    、貞操，或不法侵害其他人格法益而情節重大者，被害人雖
    非財產上之損害，亦得請求賠償相當之金額，查被告侵害原
    告之名譽權，已如前述，故原告請求被告賠償非財產上之損
    害，於法有據。
四、本院審酌原告目前經營涮涮鍋，被告為家庭主婦，並斟酌被
    告辱罵原告之地點言語，使原告名譽受損，精神自受有相當
    之痛苦等一切情狀，認原告請求非財產上之損害於50,000元
    範圍內尚稱允當，逾此部分之請求，顯屬過高，應予駁回。
五、從而，原告依侵權行為法律關係，請求被告給付積欠50,000
    元，及自起訴狀繕本送達翌日即96年3月6日起至清償日止，
    按年息百分之五計算之利息，為有理由，應予准許，逾此部
    分之請求，則無理由，應予駁回。
六、本件命給付之金額未達500,000元，依民事訴訟法第389條第
    1項第5款規定，應依職權宣告假執行。至原告其餘假執行之
    聲請，因訴之駁回而失所依附，自應併予駁回。
七、本件原告之訴，為一部有理由，一部無理由，並依民事訴訟
    法第79條、第389條第1項第5款，判決如主文。
中　　華　　民　　國　　96　　年　　5　　月　　22　　日
              　　民事庭法　官  林李達
以上正本係照原本作成。
對於本件判決如有不服，應於收受送達後20日內向本院提出上訴
書狀，敘述上訴之理由，上訴於臺灣高等法院，並按他造當事人
之人數附具繕本。
中　　華　　民　　國　　96　　年　　5 　　月　　22　　日
                        書記官  林建清
